臺灣宜蘭地方法院交通事件裁定　　　　　　　　　　　九十一年度交聲字第六八號
　　移 送機 關　交通部公路總局台北區監理所宜蘭監理站
　　異　議　人　甲○○
　　即受處分人
右列異議人因違反道路交通管理處罰條例案件，對於交通部公路總局台北區監理所宜
蘭監理站所為之處分 (宜監字第裁四三─ＱＧ0000000號），聲明異議，本院
裁定如左：
        主  文
原處分撤銷。
        理  由
一、原處分機關處分意旨略以：異議人即受處分人甲○○所有之車牌號碼Ｔ九─九○
    六五號自用小客車於民國九十一年三月二十日下午二時二十五分許，行經宜蘭縣
    三星鄉○○路，在限速時速六十公里之路段，以時速八十二公里違規超速行駛，
    爰依道路交通管理處罰條例第四十條第一項裁處新台幣（以下同）一千七百元。
二、異議意旨略以：當日異議人甲○○所有之上開自用小客車，係由徐毓毅所駕駛，
    惟並無超速行駛之事實。且於舉發違反道路交通管理事件通知單上載明，當時上
    開自用小客車行駛之時速為七十五公里，亦與交通部公路總局台北區監理所宜蘭
    監理站裁決書中所認異議人係以時速八十二公里違規超速行駛不符。
三、按汽車駕駛人，行車速度，超過規定之最高時速，或低於規定之最低時速，處一
    千二百元以上二千四百元以下罰鍰，並計違規點數一點，道路交通管理處條例第
    四十條第一項、第六十三條第一項第一款分別定有明文。
四、本件異議人所有之車牌號碼Ｔ九─九○六五號自用小客車，於前揭時間，行經宜
    蘭縣三星鄉○○路之事實，固為異議人所不爭執，惟辯稱當上開自用小客車之駕
    駛人為徐毓毅，並非汽車所有人甲○○。經查，異議人所有之上開自用小客車，
    於前揭時、地行駛之事實，業據徐毓毅到庭陳稱該車係伊駕駛，而非異議人駕駛
    ，而上開自用小客車通過上開地點之時速係每小時八十二公里，業經宜蘭縣警察
    局三星分局設於該處之雷達測速器拍攝有採證照片，有測速照片一幀在卷可憑。
    雖舉發警員於舉發違反道路交通管理事件通知單上違規事實欄中載明「速限六十
    公里，時速七十五公里，超速十五公里」，惟係宜蘭縣警察局三星分局於裁決作
    業輸入時誤填為超速七十五公里，該違規事項內容應更正為「速限六十公里，時
    速八十二公里，超速二十二公里」，且該分局所使用之雷達測速器，均係經國家
    中央標準局檢驗合格，有該分局於九十一年五月九日出具之警星交字第○九一○
    ○○六○○一號函附卷可稽。足認案外人徐毓毅於前揭時、地，駕駛甲○○所有
    之上開自用小客車，以時速八十二公里超速行駛無訛。依前揭規定，本件汽車駕
    駛人既為徐毓毅，則應受處分人應為徐毓毅而非本件異議人，原處分機關未予詳
    查，遽予裁罰，即有未洽，自應予撤銷，並發回原處分機關，由原處分機關依上
    開違規事實依法裁決。
五、據上論結，應依道路交通案件處理辦法第二十條，裁定如主文。
中      華      民      國    九十一    年      七      月    三十一    日
                                  臺灣宜蘭地方法院交通法庭
                                         法  官   辜  漢  忠
右正本證明與原本無異。
如不服本裁定應於送達後五日內向本院提出抗告狀。( 應附繕本 )
                                         書記官   林  秀  麗
中      華      民      國    九十一    年      八      月       一     日
